# 关于财务竣工决算土地入账问题

提问人：4927129 时间：2020-07-09 22:41:42
请教陈版主，现有一家由若干村民委员会兴办企业，自筹资金兴建一仓库，建成后拟对外出租运营，总投资 5 亿元，其中土地购置费 3 亿元，兴建厂房建安、设备、待摊、其他等总支出 2 亿元，请教陈版主，现仓房具备完工验收，进行财务竣工决算审计，按 81 号文，竣工决算交付使用资产是否为固定资产 3 亿元、无形资产 2 亿元共 5 亿元，还是为 2 亿元（仅包含建安投资等）？还是为2.5亿元（厂房建安、设备、待摊、其他等总支出 2 亿元，土地建设期间摊销费用0.5亿元）？

回答人：chenyiwei
首先要指出的是：这种情况并不适用《基本建设财务规则》（财政部令第 81 号），因其不属于“行政事业单位的基本建设财务行为，以及国有和国有控股企业使用财政资金的基本建设财务行为”。
就企业会计准则下的账务处理而言，固定资产成本为2.5亿元。